Inventaris van het archief van de Provinciale Kerkvergadering van de Nederlandse Hervormde Kerk in Zuid-Holland, 1951-1979
Nationaal Archief, Den Haag
Nederlandse Hervormde Kerk Zuid-Holland: Provinciale Kerkvergadering
NHK / Prov. Kerkvergadering
oudste stuk - jongste stuk: 1946-1979
35301
86 inventarisnummers; 3,60 meter
Normale geschreven, getypte en gedrukte documenten, geen bijzondere handschriften.
Nationaal Archief, Den Haag
Nederlandse Hervormde Kerk in Zuid-Holland / Provinciale Kerkvergadering
Het archief van de Provinciale Kerkvergadering (P.K.V.) bevat agenda's en notulen en naamlijsten van afgevaardigden. Van het Breed Moderamen is er correspondentie (registers van ingekomen en verzonden stukken), jaarverslagen, stukken m.b.t. benoemingen en ambtsdragers, financiën, stukken m.b.t. diverse samenwerkingsorganen en stukken in verband met de generale synode, correspondentie met classes en gemeentebesturen in Zuid-Holland. Daarnaast zijn er de archieven te vinden van de Commissie Orde en Diensten, de Commissie voor de Samenstelling van het Dienstboek, de werkgroep "Kerk en Overheid" van de Raad voor de Zaken van Kerk en Overheid en de Commissie van bijstand ter begeleiding van de predikanten voor buitengewone werkzaamheden in Zuid-Holland.
Archiefvorming
Geschiedenis van het archiefbeheer
De verwerving van het archief
Het archief is voor langere tijd in beheer, niet in eigendom verkregen.
Aanwijzingen voor de gebruiker
Openbaarheidsbeperkingen
Deels openbaar, deels beperkt openbaar (A).
Materiële beperkingen
Het archief kent geen beperkingen voor het raadplegen van stukken als gevolg van slechte materiële staat
Aanvraaginstructie
Openbare archiefstukken kunnen online worden aangevraagd en gereserveerd. U kunt dit ook via de terminals in de studiezaal van het Nationaal Archief doen. Om te kunnen reserveren dient u de volgende stappen te volgen:
U maakt een profiel aan op www.gahetna.nl, en logt vervolgens in
Via de archiefinventaris (alleen de beschrijvingen met rode nummers) selecteert u het gewenste archiefstuk door op de knop 'Reserveren' te klikken
In het volgende scherm geeft u aan op welke dag u het archiefstuk wilt inzien
Indien u zich bevindt in de studiezaal en een tafelnummer heeft ontvangen kunt u dit nummer vermelden. Als u geen tafelnummer heeft kunt u tafelnummer 777 laten staan
Vervolgens bevestigt u uw reservering door deze te versturen.
Verwant materiaal
Beschikbaarheid van kopieën
Inventarisnummers van dit archief zijn niet in kopievorm beschikbaar
Beschrijving van de series en archiefbestanddelen
- PKV, 1.
  - Notulen, 1.1
    - Agenda's en notulen, 1951 (28 febr.)-1959 (1 apr.); 1; 1 deel
      Inliggend enkele bijlagen.
    - Agenda's en notulen, 1959 (8 okt.)-1960 (2 mrt.); 2; 1 deel
    - Agenda's en notulen, (gestencild), 1959 (8 okt.)-1970; 3; 1 omslag
      Openbaarheid beperkt tot 01-01-2021
    - Agenda's en notulen, 1971-1979 (apr.); 4; 1 omslag
      Openbaarheid beperkt tot 01-01-2030
    - Naamlijsten van afgevaardigden naar de provinciale kerkvergaderingen, 1960-1979; 5; 1 omslag
- Breed Moderamen van de PKV, 2.
  - Notulen, 2.1
    - Agenda's en notulen, met enkele bijlagen, 1951-1960; 6; 1 omslag
    - Agenda's en notulen, met enkele bijlagen, 1961-1970.; 7; 1 omslag
      Ontbreekt: 1962 (uitgezonderd 5 febr.); 1963 (notulen); 1964 (uitgezonderd 7 okt.)
    - Agenda's en notulen, met enkele bijlagen, 1971-1973; 8; 1 omslag
      Openbaarheid beperkt tot 01-01-2024
    - Agenda's en notulen, met enkele bijlagen, 1974-1976; 9; 1 omslag
      Openbaarheid beperkt tot 01-01-2027
    - Agenda's en notulen, met enkele bijlagen, 1977-1979 (sept.); 10; 1 omslag
  - Correspondentie, 2.2
    - Registers van ingekomen en verzonden stukken, 1951-1979.; 11-29; 19 delen
      - 1951-1954 (31 mei), 11
      - 1954 (1 juni)-1956 (28 febr.), 12
      - 1956 (28 febr.)-1959 (5 dec.), 13
      - 1959 (7 dec.)-1961 (9 nov.), 14
      - 1961 (10 nov.)-1962 (19 nov.), 15
      - 1962 (20 nov.)-1965 (15 jan.), 16
      - 1965 (16 jan.)-1966 (19 aug.), 17
      - 1966 (20 aug.)-1968 (10 jan.), 18
      - 1968 (10 jan.)-1969 (20 jan.), 19
        Openbaarheid beperkt tot 01-01-2020
      - 1969 (21 jan.)-1970 (13 nov.), 20
      - 1970 (16 nov.)-1972 (16 febr.), 21
        Openbaarheid beperkt tot 01-01-2023
      - 1972 (16 febr.)-1973 (10 jan.), 22
      - 1973 (12 jan.)-1973 (8 nov.), 23
      - 1973 (12 nov.)-1974 (31 aug.), 24
        Openbaarheid beperkt tot 01-01-2025
      - 1974 (1 sept.)-1975 (7 aug.), 25
        Openbaarheid beperkt tot 01-01-2026
      - 1975 (7 aug.)-1976 (23 jun.), 26
      - 1976 (28 juni)-1977 (24 aug.), 27
        Openbaarheid beperkt tot 01-01-2028
      - 1977 (29 aug.)-1978 (28 nov.), 28
        Openbaarheid beperkt tot 01-01-2029
      - 1978 (28 nov.)-1979 (31 dec.), 29
    - Ingekomen en minuten van uitgaande stukken, 1968-1978.; 30-43; 14 pakken
      - 1968, 30
      - 1969, 31
      - 1969, 32
      - 1970 (nrs. 1-1572), 33
      - 1970 (nrs. 1573-einde), 34
      - 1971 (nrs. 1-2430), 35
        Openbaarheid beperkt tot 01-01-2022
      - 1971 (nrs. 2431-einde), 36
      - 1972, 37
      - 1973, 38
      - 1974, 39
      - 1975, 40
      - 1976, 41
      - 1977, 42
      - 1978, 43
  - Jaarverslagen/publikaties, 2.3
    - Jaarverslagen PKV, 1971-1975, 1977-1978.; 44; l pak
      Verslag 1976 vermoedelijk niet opgemaakt.
    - Provinciaal Memoriaal (uitgave PKV Zuid-Holland), 1967-1979.; 44A; 1 omslag
      Enkele nummers ontbreken.
      Ter plaatse (Vlaardingen) bevindt zich de complete serie tot heden.
    - Informatieboekje, 1977.; 45; 1 deeltje
    - Overige publikaties/circulaires, 1954-1977, z.j.; 46; 1 omslag
  - Diverse onderwerpen, 2.4.
    - PERSONEEL & ORGANISATIE, 2.4.l
      - Stukken betr. benoemingen van scriba's, 1971-1978; 47; 1 omslag
        Dossiers overige (voormalige) personeelsleden vóór 1980: nog ter plaatse.
      - Functiebeschrijvingen van de chef-de-bureau en scriba, 1965-1972; 48; 1 omslag
      - Stukken betr. de organisatie van het kerkelijk bureau, 1961-1977 en z.j.; 49; 1 omslag
    - HUISVESTING & FINANCIEN, 2.4.2
      - Stukken betr. de aankoop, inrichting en ingebruikname van het pand Tuinlaan 18 te Schiedam, 1967-1968; 50; 1 omslag
        Met foto's.
        Zie voor pand Heemraadsingel: archief PFC.
      - Begrotingen, jaarrekeningen en controlerapporten van het kerkelijk bureau/kerkprovincie, 1956-1978; 51; 1 pak
        Zie ook archief PFC (bijlagen notulen)
    - ORGANEN & INSTELLINGEN, 2.4.3
      - Notulen van het Overlegorgaan, waarin vertegenwoordigd het BM-PKV, PDC, PKC, K en S, HVD, PCJ en V en T, 1973 (28 mei)-1975 (10 maart); 1975 (1 dec.); 52; 1 plakboek
        1975 is incompleet; met enkele bijlagen/agenda's.
        Zie ook archief PKC/PKK, nr. 23.
      - Stukken betr. de instelling van een nieuw Provinciaal College van Toezicht, 1979; 53; 1 omslag
      - Stukken betr. het Provinciaal Fonds, 1971-1978; 54; 1 omslag
      - Stukken betr. de Regionale Commissie voor het Opzicht, 1967-1978.; 55-56; 2 omslagen
        - 1967-1971, 55
        - 1973-1978, 56
      - Uitspraken van de Provinciale Commissie voor de behandeling van bezwaren en geschillen, 1965; 57; 1 omslag
      - Stukken betr. de enquête m.b.t."Samen-op-Weg", 1968; 58; 1 omslag
      - Stukken betr. het "Hervormd-Romeberaad", 1968; 59; 1 omslag
    - GENERALE SYNODE, 2.4.4.
      - Minuten van uitgaande stukken van de PKV betreffende synodale aangelegenheden, 1980-1982; 59A; 3 omslagen
        Openbaarheid beperkt tot 01-01-2033
    - CLASSES, 2.4.5
      - Stukken betr. vergaderingen met classicale besturen, 1953-1974; 60; 1 omslag
      - Stukken betr. de herindeling van classes, 1974-1978; 61; 1 omslag
      - Correspondentie met diverse classes, 1957-1979 (1980); 62; 1 omslag
        Openbaarheid beperkt tot 01-01-2031
        uitgezonderd Rotterdam-Noord
      - Correspondentie met diverse classes, Rotterdam-Noord, 1975-1979; 63; 1 omslag
    - GEMEENTEN, 2.4.6
      - Correspondentie met en overige stukken betreffende:, 64-68
        - Rotterdam-Centrum, 1975-1977 en z.j., 64; 1 omslag
        - Benthuizen, 1974-1975, 65; 1 omslag
        - Spijkenisse, Hekelingen en Simonshaven, 1975-1977, 66; 1 omslag
        - Vlaardingen, 1972-1977 en z.j., 67; 1 omslag
        - Groot-Rotterdam, 1960-1967, 68; 1 omslag
      - Stukken betr. Buitengewone Wijkgemeenten-inwording/noodvoorzieningen, 69-75; 7 omslagen
        - Algemeen, 1967-1975, 69
        - Krimpen a/d IJssel, 1960-1961, 70
        - Oud-Beyerland, 1967-1968, 71; 1 omslag
        - Oud-Beyerland, 1967-1968, 72; 1 omslag
          Betreft ingevulde formulieren, 1967
        - Ridderkerk, 1958-1965, 73
        - Papendrecht, 1961-1964, 74
        - Waddinxveen, 1959-1964, 75
    - AMBTSDRAGERS, 2.4.7
      - Stukken betr. diverse ambtsdragers, 76-80A; 5 omslagen
        - ds. G. Boer (Katwijk a/z), 1968, 76; 1 omslag
        - ds. A.J. Hoorn (Rotterdam-Centrum), 1978-1980, 77
        - ds. H.P. Huisman (Oegstgeest), 1970-1974, 78; 1 omslag
        - Prof. Smits, 1960-1962, 79; 1 omslag
        - Kwesties Quartel, Broekman en Hietkamp, 1965-1969, 80; 1 omslag
        - ds. J. Ewoldt (Rotterdam-Zuid), 1973, 80A; 1 omslag
    - OVERIGE ONDERWERPEN, 2.4.8
      - Stukken betr. de geestelijke verzorging in het Diaconessenhuis te Rotterdam, 1951-1955; 81; 1 omslag
      - Stukken betr. wijzigingen van diverse kerkelijke grenzen, ca. 1955-1975, 82; 1 omslag
      - Stukken betr. het gravamen inzake doop, 1966-1967; 83; 1 omslag
      - Stukken betr. de Commissie van Bijstand voor ds. H. Aalbers "-tot bijstand van de PKV-", 1964-1965.; 84; 1 omslag
        Betreft vormingswerk centrum Oud-Poelgeest.
- Gedeponeerde archieven bij de PKV, 3.
  - Stukken afkomstig van ds. E.J. Beens, als lid van de Commissie Orde van Diensten (en de Gebeden), 1946-1949, vanaf 1950 Commissie voor de Samenstelling van het Dienstboek (tot 1951) en van de werkgroep "Kerk en Overheid" van de Raad voor de Zaken van Kerk en Overheid, 1950-1951.; 85; 1 pak
  - Archief van de Commissie van bijstand, ter begeleiding van de predikanten voor buitengewone werkzaamheden in Zuid-Holland, 1957-1969.; 86; 1 omslag
    Ingesteld volgens besluit PKV d.d. 17-1-1957. Betreft de predikanten J.M. Hoekstra, 1957-1963 en H. Aalbers, 1964-1969.